【裁判字號】    99,台抗,704
【裁判日期】    990902
【裁判案由】    違反貪污治罪條例聲請再審
【裁判全文】
最高法院刑事裁定              九十九年度台抗字第七０四號
抗  告  人  甲○○原名林雍嵐.
上列抗告人因違反貪污治罪條例案件，不服台灣高等法院中華民
國九十九年七月六日駁回聲請再審之裁定（九十九年度聲再字第
二五六號），提起抗告，本院裁定如下：
    主  文
原裁定撤銷，應由台灣高等法院更為裁定。
    理  由
本件原裁定以抗告人對於原確定判決聲請再審，惟所附具之資料
，乃再審聲請人自行書寫，並無法院之明確關防，無從認係原確
定判決之繕本，與未提出原確定判決繕本同。又抗告人並未釋明
，與抗告人為同案被告之紀棟，經抗告人告訴其誣告、偽證等罪
嫌之案件，非因證據不足而不能開始或續行，是其聲請再審，亦
與刑事訴訟法第四百二十條第二項之規定不符，另所提之自白書
、紀棟手稿、再審聲請人自行製作之具結紀錄、工程投標須知、
招標補充說明、契約書、同意書、收據影本等，亦均不足以釋明
紀棟果有誣告抗告人，且紀棟被訴誣告等案件非因證據不足而不
能開始或續行，因認抗告人本件再審之聲請，並無理由，裁定予
以駁回，固非無見。惟查聲請再審之程式，刑事訴訟法第四百二
十九條明定：應以再審書狀敘述理由，附具原判決之繕本及證據
，提出於管轄法院為之。又有罪判決確定後，受有罪判決之人，
已證明其係被誣告者，為受判決人之利益，得聲請再審，刑事訴
訟法第四百二十條第一項第三款固有明文，上開法條第一項第三
款所稱之已證明者，除已經確定判決為證明者外，如其刑事訴訟
不能開始或續行非因證據不足者，亦得為之，同條第二項亦定有
明文。本件抗告人於原審業據提出原審九十五年度重上更(三)字第
一九六號判決手抄繕本，原裁定未審查該手抄本是否與原確定判
決內容相符，逕以該手抄本並無法院之明確關防，無從認係原確
定判決之繕本，與未提出原確定判決繕本相同等情，已有未合。
又抗告人係以有罪判決確定後，該受有罪判決之人，已證明其係
被誣告者，而聲請再審。抗告人於原審雖未提出關於原判決所憑
之證言已證明其為虛偽或受有罪判決之人，已證明其係被誣告之
相關確定判決之證明，然於原審已提出台灣板橋地方法院檢察署
對於紀棟觸犯誣告罪及偽證罪嫌所發布之通緝書一份為憑，敘明
該案刑事訴訟不能開始或續行非因證據不足。抗告人所提之該項
證據是否符合刑事訴訟法第四百二十條第二項所稱其刑事訴訟不
能開始或續行非因證據不足之要件，原裁定避而未審究，逕以抗
告人於原審所提之自白書、紀棟手稿、自行製作之具結紀錄、工
程投標須知、招標補充說明、契約書、同意書、收據影本等，均
不足以釋明紀棟果有誣告抗告人，紀棟被訴誣告等案件非因證據
不足而不能開始或續行，均難據為抗告人聲請再審事由之相當證
明為由，從程序上予以駁回，自非適法，抗告意旨指摘及此，非
無理由，原裁定應予撤銷，由原審法院更為裁定。
據上論結，應依刑事訴訟法第四百十三條前段，裁定如主文。
中    華    民    國  九十九  年    九    月    二    日
                      最高法院刑事第二庭
                          審判長法官  莊  登  照
                                法官  陳  世  淙
                                法官  徐  昌  錦
                                法官  許  錦  印
                                法官  蔡  名  曜
本件正本證明與原本無異
                                      書  記  官
中    華    民    國  九十九  年    九    月    七    日
                                                      V

司法院資訊處製作；財團法人民間司法改革基金會備份。
